# 关于《审计一家言》中的固定资产减值与其产生的现金流够不够有何内在联系？

提问人：jscpa001 时间：2011-08-23 14:11:24
最近，抽空读了《审计一家言》，收获颇丰，但对： “固定资产的减值准备的考虑要全面 [1030] 被审计企业一般不做固定资产减值准备，审计师也往往觉得这个问题不好处理。可是，这个领域其实是挺容易出事的领域。要想看固定资产有没有可能减值，首先要看其产生的现金流够不够。？？？？？这个现金流怎么计算呢？一般可以用经营利润加回折旧及摊销及加回财务费用。用这个不算太准确，但做个估算总是可以的。。。。。。”中的说法不太理解： 1 是减值与其产生的现金流够不够有何内在联系？ 2 是如何进行实际操作？请高手指点

回答人：chenyiwei
回复 jscpa001 的帖子
用这种方法可以大致测算出与该资产相关的经营活动现金流量。你按照现金流量表间接法中的原理想一下就大概清楚了。这种方法也需要以资产组为单位，还是相对而言比较简便易行的。
仅仅考虑资产的市场价格不一定符合准则要求。首先资产减值中的可收回金额是两者孰高的概念；二是此类资产并非标准商品，状态的不同会导致资产的市价产生较大差异而削弱其可比性。